臺灣高等法院臺南分院刑事裁定
110年度抗字第242號
抗  告  人  
即  受刑人  康禹晨

上列抗告人因聲請定其應執行刑案件，不服臺灣臺南地方法院中
華民國110年2月26日裁定(110年度聲字第223號)，提起抗告，本
院裁定如下：
    主  文
原裁定撤銷。
康禹晨犯如附表示所示各罪，所處如附表所示之刑，應執行有期
徒刑陸年陸月。
    理  由
一、原裁定意旨略以：抗告人即受刑人因犯如附表所示之各罪，
    先後經判處如附表所示之刑，並分別確定在案，有各該判決
    書及臺灣高等法院被告前案紀錄表存卷可考。其中如附表編
    號1至6所示之罪（分別為有期徒刑1年3月四罪、1年2月三罪
    、1年1月四罪、1年4月二罪、1年6月、8月），前經定應執
    行有期徒刑2年10月確定；附表編號7至8所示之罪（分別為
    有期徒刑1年2月、1年3月），另經定應執行有期徒刑1年6月
    確定；而附表編號9所示之罪（各處有期徒刑1年2月，共計2
    1罪）、附表編號10所示之罪（各處有期徒刑1年1月，共計2
    5罪），則分別經定應執行刑為有期徒刑3年、2年（見附表
    各編號備註欄所示），茲檢察官聲請定其應執行之刑，經原
    審審核認尚無不合，爰定其應執行刑為有期徒刑9年2月。
二、抗告意旨略以：受刑人所犯附表所示各罪，均是自106年9月
    起，依真實姓名年籍不詳詐欺集團成員指示，擔任詐欺集團
    車手時所犯，所犯各罪之目的、手段、動機均相同，僅因車
    手提領詐欺贓款案件類型性質，依被害人人數採一罪一罰方
    式論罪，並分由不同法院審理，並非實質上數罪。且原裁定
    前受刑人附表所示各罪，部分經分別定執行刑後，加總後刑
    期為9年4月，原審合併定執行刑為有期徒刑9年2月，僅減2
    月，顯屬過重語。
三、按數罪併罰之定應執行之刑，乃對犯罪行為人本身及所犯各
    罪之總檢視，除應考量行為人所犯數罪反應出之人格特性，
    並應權衡審酌行為人之責任與整體刑法目的，包含各別刑罰
    規範之目的、輕重罪間體系之平衡、整體犯罪非難評價、各
    行為彼此間之偶發性、與被告前科之關聯性、各行為所侵害
    法益之專屬性或同一性、數罪對法益侵害之加重效應、罪數
    所反映之被告人格特性與犯罪傾向、社會對特定犯罪行為處
    罰之期待等因素，在量刑權之法律拘束性原則下，依刑法第
    51條第5款之規定，採限制加重原則，以宣告各刑中之最長
    期為下限，各刑合併之刑期為上限，但最長不得逾30年，資
    為量刑自由裁量權之外部界限，並應受法秩序理念規範之比
    例原則、平等原則、責罰相當原則、重複評價禁止原則等自
    由裁量權之內部抽象價值要求界限之支配，使以輕重得宜，
    罰當其責，俾符合法律授與裁量權之目的，以區別數罪併罰
    與單純數罪之不同，兼顧刑罰衡平原則。法院酌定應執行之
    刑，固有裁量權限，惟應遵守上述規範，倘有違反，即難認
    適法。
四、經查：
　㈠受刑人因附表所示各罪，經法院分別判處如附表所示之刑確
    定，其中附表編號1-6（合計15罪）、7-8、9（合計21罪）
    、10（合計25罪），前經分別定應執行刑為有期徒刑2年10
    月、1年6月、3年、2年（詳附表各編號備註欄所示），受刑
    人上開執行刑合計有期徒刑9年4月；且附表各編號所示之罪
    ，均於附表編號1所示之罪判決確定前所犯，而原審為其犯
    罪事實最後判決之法院，是檢察官聲請定應執行刑，於法有
    據。原審審核後，依各罪所宣告之有期徒刑為基礎，於各刑
    中之最長期（即有期徒刑1年6月）以上，各刑合併之刑期以
    下，裁定應執行刑為有期徒刑9年2月，固未逾越刑法第51條
    第5款所定之外部性界限，亦未較重於前定之執行刑加總之
    有期徒刑9年4月。惟受刑人所犯附表所示各罪，均是參與同
    一詐欺集團擔任車手先後所為，所犯均為加重詐欺取財罪，
    所侵害法益種類相同，且犯罪情節、行為態樣、手段、動機
    均屬相同，責任非難重複程度甚高；其整體犯罪時間甚為相
    近，均集中在106年9月至同年11月間，為免其責任非難重複
    程度過高，自應適當酌減其應執行刑，以符罪責相當之要求
    。原裁定未予斟酌受刑人所犯附表所示各罪對法益侵害之加
    重效應、罪數所反映之人格特質與傾向、對受刑人施以矯正
    之必要性、侵害法益之專屬性等情狀，所定之執行刑僅於內
    部限制內酌減2個月，核屬過重，難認與裁量權應遵守之內
    部界限相契合。是抗告意旨指摘原裁定定刑過重，為有理由
    ，應由本院將原裁定予撤銷。
  ㈡又為避免發回原裁定法院重新裁定，徒增司法資源之耗費，
    爰由本院自為裁定。茲審酌受刑人如附表所示各罪所處之刑
    度，其犯罪類型、行為態樣、罪數及罪質、侵害法益、犯罪
    時間、各罪之具體情節、責任非難重複之程度，就受刑人所
    犯數罪為整體非難評價，並貫徹刑法量刑公平正義理念之內
    部限制等，定其應執行刑如主文第2項所示。
據上論斷，應依刑事訴訟法第413條，刑法第53條、第51條第5款
，裁定如主文。　　
中　　華　　民　　國　　110 　年　　5 　　月　　26　　日
                  刑事第一庭    審判長法  官  楊清安
                                      法  官  蕭于哲
                                      法  官  陳珍如 
以上正本證明與原本無異。
如不服本裁定，應於收受本裁定後五日內向本院提出抗告狀。
　　　　　　　　　　　　　　　　　　　書記官  盧建元
中　　華　　民　　國　　110 　年　　5 　　月　　26　　日